# LEYLA SALIM ATHIE

# Java, Web Developer

### CONTACTS

+221 77 865 30 80 leylasalim89@gmail.com

#### LINKEDIN

https://www.linkedin.com/in/levlasalim/

#### SKYPE

leylasalim89

### À PROPOS DE MOI

Développeur agile Java, dynamique et passionnée par le développement de solutions orientées WEB, j'ai le sens du travail d'équipe et la capacité de m'adapter rapidement à un nouvel environnement de travail.

Avide de nouveaux challenges, j'ai de l'expérience avec les frameworks Spring Boot, JSF et les outils de versionning comme SVN ou GIT.

### **AUTRES COMPETENCES**

JavaScript, C, PrimeFaces, Web Design, Leaflet, jQuery, RESTEasy JAX-RS, Arquillian, HTML, CSS, GIT

## **FORMATION**

### 2012 - Licence en Informatique

Supdeco Technologie

### **EXPERIENCES**

# Oct. 2017 - Présent | Full Stack developer

Makeba Money

### Missions:

- Développement d'APIs pour services financiers d'une application de transfert d'argent (porte monnaie électronique)
- Développement d'interfaces web pour le backoffice, les marchands et partenaires.

Outils: Angular, EJB, MySQL, Java, Hibernate, MySQL, JAX-RS, jUnit, HighCharts, HTML, CSS

### Jan. - Déc. 2017 | Freelance Consultant

Upwork (Client: DBMS Consulting)

### Missions:

- Conversion d'une application ADF (Oracle) en une application JSF / Primefaces
- Mise en place de nouvelles fontionnalités

Outils: Java, JSF, Primefaces, MySQL

# Avril 2015 - Oct. 2017 | Développeur Java/JEE, Team Lead Agile WAY International

### Missions:

- Mise en place d'une solution de numérisation de pièces comptables et gestion de la comptabilité des postes du Sénégal à l'Etranger
- Mise en place d'une solution de Suivi/Evaluation et SIG pour les collectivités locales du Sénégal

### En tant que **Team Leader**:

- Choix technologiques et formation des collaborateurs
- Veille technologique
- Déploiement des solutions chez le client
- Formation des utilisateurs

**Outils**: Spring MVC, Spring Boot, Hibernate, PostgreSQL, PrimeFaces, JSF, Jenkins, MantisBT, Icescrum, SVN, Eclipse

# Oct. 2014 - Mars 2015 | Développeur Java/JEE (Stage)

Agile WAY International

### Missions:

- Développement d'une solution de Suivi Clientèle
- Mise en place d'un CRM pour une société de Télécommunication, gestion de prospection clients et suivi des objectifs commerciaux.
- Rédaction des documents de spécifications générales, modélisation et conception
- Choix technologiques

**Outils**: Spring MVC, Astah, SQL Power Architect, PostgreSQL, Spring, Hibernate, JSF, PrimeFaces, Eclipse

# **Fév. - Mai 2014 | Développeur Java/JEE (Stage)** DEFI-AFRIQUE

### Missions:

- Développement d'une application web pour mutuelles de santé
- Mise en place de nouvelles fonctionnalités, personnalisation de l'interface cliente.

Outils: Java, JSF, Eclipse, Eclipse BIRT, Icescrum, MantisBT, MySQL, SVN

# Juin - Août 2013 | Développeur Java/JEE

Intek Software

### Missions:

- Développement d'une application web pour une compagnie d'assurances
- Mise en place de tests unitaires
- Développement de nouvelles interfaces

# Août 2012 - Mai 2013 | Développeur Java/JEE (Stage) Intek Software

Missions:

- Développement d'une application web pour une compagnie d'assurances
- Mise en place de tests unitaires

**Outils**: Eclipse, Hibernate, PostgreSQL, Eclipse, Eclipse BIRT, Icescrum, MantisBT, Maven, GWT, UiBinder, SVN, Jenkins

# COMPETENCES

Java	•••••	Jasper Report	••••
Angular	••••	MySQL	•••
JSF	•••••	PostgreSQL	••••
Hibernate		Jenkins	••••
Spring		REST	••••
GWT	•••		

# LANGUES

Français English